臺灣臺南地方法院刑事判決　　　　　　　 94年度易字第727號
　　公　訴　人　臺灣臺南地方法院檢察署檢察官
　　被　　　告　乙○○○
上列被告因贓物案件，經檢察官提起公訴（94年度偵字第2413號
），本院判決如下：
    主  文
乙○○○連續故買贓物，處有期徒刑伍月，如易科罰金，以佰
元折算壹日。
    事  實
一、乙○○○係居住在由甲○○所經營，位於臺南縣新市鄉○○
    段四○八號之二之舊貨場（舊貨場營業時間為早上七時，迄
    至晚上七時）內，其明知電纜線具有相當之市價，由丙○○
    、己○○、丁○○（其等所犯竊盜案件業經本院分別判決）
    等人載運至前開舊貨場向之兜售，來路不明之電纜線均屬贓
    物，竟仍基於故買贓物之概括犯意，先於民國（下同）九十
    三年十二月十一日凌晨二、三時許，在前開舊貨場內，以新
    臺幣（下同）一萬六千元之價格，故買丙○○、己○○、丁○○三人共同載運至上開舊貨場之贓物電纜線一綑半（此係
    由丙○○等三人，前於同月十日晚上十時三十分許，自臺南
    縣官田鄉南村華光電纜公司〈下簡稱華光公司〉官田廠所
    竊得），復以共計二萬六千元之價格，依次分別於同月十一
    日凌晨四、五時許、於同月十二日晚上某時，故買丁○○、
    丙○○二人共同載運至上開舊貨廠之電纜線半綑（此亦由丙○○等三人，前於同月十日晚間十時三十分許，自華光公司
    所竊得，再次載運至上開舊貨場銷贓）及丙○○單獨載運至
    上開舊貨廠之電纜線一綑（此係由丙○○前於同月十一日晚
    上七時許，自華光公司所竊得），嗣經警循線查獲，始知上
    情。
二、案經華光公司官田廠廠長戊○○訴由臺南縣警察局麻豆分局
    報請臺灣臺南地方法院檢察署檢察官偵查起訴。
    理  由
一、訊據被告乙○○○固不否認其於九十三年十二月十一日及十
    二日晚上，係單獨一人住在位於臺南縣新市鄉○○段四○八
    號之二，甲○○所經營之前述舊貨場內，且目前仍然居住在
    該處等情，然矢口否認其有於上開時、地，向丙○○等人故
    買贓物電纜線之犯行，並辯稱：我是一人住在臺南縣新市鄉
    ○○段四○八號之二，甲○○所經營之舊貨場，我只有晚上
    住在那裡，白天我另外有工作，我沒有收受別人的電纜線贓
    物，我覺得被起訴的莫名其妙，我不認識丙○○等人，不知
    道為何他們要說是我云云。惟查：
    （一）證人丙○○於本院審理時結證稱：我是於九十三年十
          二月十日晚上偷出華光公司的電纜線，而於同月十一
          日凌晨二、三點多，由我和丁○○、己○○一起載去
          新市鄉的舊貨場出售。我們在贓物（所竊得之電纜線
          ）出售前，並沒有先跟舊貨場的人聯絡，而是將贓物
          載到舊貨場的門前時，才敲門請人開門的。我不知道
          舊貨場的營業時間是否係二十四小時，但我去敲門，
          接應的人就會開門，之前我就有偷過東西，送到同樣
          舊貨場出售的經驗，接洽的人說只要我有貨，隨時都
          可以去舊貨場出售，每次跟我接洽的，都是同一女子
          。又我於九十三年十二月十二日，也是將所竊得的電
          纜線送至同一個舊貨場，應門接洽的人，也是與歷次
          接洽之女子相同。我有看清楚庭上被告乙○○○，我
          前往上開舊貨場銷贓的這二次，接洽的人就是被告。
          銷贓賣的錢，第一次是一萬六千元，第二次二萬六千
          元，我能確定庭上的被告乙○○○，就是跟我接洽收
          購贓物的人，我認為被告乙○○○大概知道我載去的
          電纜線是贓物，因為我每次都是半夜拿去賣的，電纜
          線上面也印有「華光２００４」之類的字樣和尺寸、
          編號等字體，所以我想被告應該會知道（我們載去的
          電纜線是偷來的）。我記得是我們（丙○○、己○○
          、丁○○）第一次賣一綑半電纜線的贓款是一萬六千
          元，由我們三人分錢，第二次我跟丁○○去賣半綑電
          纜線時，我有跟被告說這半綑電纜線先放著，因為我
          後來還有一綑電纜線也載來一起算錢，之後我載去的
          是整綑的電纜線，跟之前（與丁○○一同載去）的半
          綑合賣共計二萬六千元等語無誤（見本院卷九十四年
          十月二十七日審判筆錄）。
    （二）而證人己○○於本院審理時亦證稱：我有到上述舊貨
          場一次，並見過被告乙○○○一面，（我們三人偷來
          的）電纜線是賣給被告，交電纜線和拿錢（贓款）的
          人都是丙○○；我們於九十三年十二月十一日載電纜
          線去上述舊貨場的那次，我能確定我們偷來的電纜線
          是售給被告等語（見本院卷九十四年九月八日審判筆
          錄），核與其於偵查中所結證稱：我們將竊得的電纜
          線，載到新市鄉甲○○所經營之舊貨場去販賣，當時
          是一個年約四十、五十歲之女子在收贓，由丙○○出
          面接洽，我和丁○○只負責將電纜線卸下車，我在警
          局指認之被告乙○○○，就是當天買贓的女子等語（
          見偵查卷第四六至第四八頁）情節一致。另證人曾添
          安亦於偵查中結證稱：我與丙○○、己○○三人將偷
          得之華光公司官田廠電纜線，載到新市鄉○道旁，吳
          寬仁所經營的不知名舊貨商那邊，賣給一名年約四十
          、五十歲的女子，我因此分得七千元。當時是由陳重
          成出面接洽，並由該名女子拿錢給丙○○，甲○○沒
          有在現場，我在警局指認的被告乙○○○，就是當天
          買贓之女子等語（見偵查卷第二三頁、第四六至四八
          頁）無訛。
    （三）綜上各情相互酌參，證人丙○○、己○○、丁○○均
          已具結指認，被告乙○○○即為於前開時、地，向其
          等故買贓物電纜線之人。而證人丙○○等三人與被告
          彼此間，並無任何舊怨嫌隙、深仇大恨，當無甘冒誣
          告、偽證刑責，故意誣陷被告入罪之可能，是本院認
          為被告前揭所辯，顯係臨訟諉責飾卸之詞，不足採信
          ，則被告為於上開時、地，向證人丙○○等人收購電
          纜線多次之人，應可認定。
    （四）又本院衡諸電纜線之一般市價行情非低，此據告訴人
          即華光公司官田廠之廠長戊○○於警詢時陳明：華光
          公司共有三軸電纜線遭竊，價值約十五萬元等語（見
          警卷第五四頁）即可知悉，而被告既曾於上開舊貨場
          內工作長達約二年時間，且之前即有收購電纜線及其
          他舊貨之經驗，業據被告於本院審理時供認無誤（見
          本院卷九十四年十月二十七日審判筆錄），自無對此
          全然不知之理。又被告非但智識能力正常，亦具有相
          當之社會生活經驗，故當證人丙○○等人特意選在晚
          上舊貨場營業時間過後，一般人本來就較少會前來舊
          貨場出售物品之時段，同時又載運顯然來源不明之電
          纜線（包括整綑及成段）到舊貨場，並同意以顯然低
          於市價之價格求售時，被告自無可能會對自己所收購
          之三綑電纜線，均屬無正當權源之贓物乙節有不知情
          之理。被告明知丙○○等人載運前來之電纜線，均屬
          不法取得之贓物，卻仍故意買入，則其有故買贓物之
          主觀上認識，要屬無疑。此外，復有扣押書、贓物暫
          行發還贓物認領保管單各乙紙及現場照片共十二張附
          卷足稽。本件事證明確，被告故買贓物之犯行，堪以
          認定，應依法論科。
二、核被告乙○○○所為，係犯刑法第三百四十九條第二項之故
    買贓物罪。又被告先後多次故買贓物之犯行，時間緊接，所
    犯係犯罪構成要件相同之罪名，顯係基於概括之犯意反覆為
    之，為連續犯，應依刑法第五十六條之規定，論以一罪，並
    依法加重其刑。又檢察官起訴書雖對被告於九十四年十二月
    十二日故買贓物犯行未予論及，然此既經蒞庭檢察官當庭表
    示擴張犯罪事實如前所述（見本院卷九十四年十月二十七日
    審判筆錄），且經核此亦與原起訴有罪之部分，具連續犯之
    裁判上一罪關係，當為起訴效力所及，而在本院審究之範圍
    內，附此說明。爰審酌被告並無前科，素行尚佳，此有臺灣
    高等法院被告前案紀錄表一份存卷可憑，其犯罪之動機、目
    的乃因貪圖不法利益、其手段尚稱平和，然其多次故買贓物
    之犯行，已導致國家公權力查緝財產犯罪及此類銷贓管道之
    困難，並對社會大眾財產及交易安全造成負面影響，並斟酌
    其所故買之贓物數量及價值，認本案犯罪所生危害非微，又
    被告一再空言抗辯，顯無悔意，犯罪後之態度欠佳等一切情
    狀，量處如主文所示之刑，併諭知如易科罰金之折算標準，
    以資懲儆。
據上論斷，應依刑事訴訟法第二百九十九條第一項前段，刑法第
五十六條、第三百四十九條第二項、第四十一條第一項前段，罰
金罰鍰提高標準條例第一條前段、第二條，判決如主文。
本案經檢察官庚○○到庭執行職務。
中　　華　　民　　國　　94　　年　　11　　月　　10　　日
　　　　　　    　　　刑事第六庭   審判長法　官　張瑛宗
                                         法  官  陳映佐
                                         法  官  徐千惠
以上正本證明與原本無異。
如不服本判決，應於判決送達後10日內，向本院提出上訴狀。
　　　　　　　　　　　　　　          　　書記官　鄭秀美
中　　華　　民　　國　　94　　年　　11　　月　　11  　日
附錄法條：
中華民國刑法第349條第二項
搬運、寄藏、故買贓物或為牙保者，處5年以下有期徒刑、拘役
或科或併科1千元以下罰金。
因贓物變得之財物，以贓物論。
